【裁判字號】    87,訴,477
【裁判日期】    890807
【裁判案由】    違反毒品危害防制條例等
【裁判全文】
台灣新竹地方法院刑事判決              八十七年度訴字第四七七號
    公  訴  人  臺灣新竹地方法院檢察署檢察官
    被      告  丁○○
    指定辯護人   本院公設辯護人  林建和
右列被告因違反麻醉藥品管理條例案件，經檢察官提起公訴 (八十七年度偵字第八七
○號)及台灣桃園地方法院檢察署檢察官移送併案審理（八十七年度偵字第一三九○
八號），本院判決如左：
    主  文
丁○○連續非法販賣化學合成麻醉藥品，累犯，處有期徒刑伍年陸月，扣案之安非他
命淨重參點肆參公克沒收。
    事  實
一、丁○○前因違反麻醉藥品管理條例案件，經台灣桃園地方法院判處有期徒刑三月
    確定，於民國八十三年九月二十四日易科罰金執行完畢，猶不知悔改，竟基於概
    括犯意，於八十六年底及八十七年二月七日前某日，分別在桃園縣龍潭鄉麥當勞
    速食店及百年大鎮，以新台幣（下同）三千元或五千元之代價，販賣二次安非他
    命各一點五公克予己○○。又於八十七年二月七日下午因警查獲戊○○（已另結
    ）施用安非他命之犯行，經戊○○與警配合誘捕乙○○及甲○○（均已審結）後
    ，甲○○亦配合警員，向己○○謊稱欲購買半兩安非他命為由誘捕己○○（另結
    ）。己○○遂以電話聯絡介紹向丁○○購買，並約定於同日晚上九時三十分，在
    新竹縣關西鎮東安國小前交易。屆時己○○帶同甲○○及喬裝之警員曾啟智及簡
    仲連至上開交易地點等候，丁○○果由不知情之徐瑞苓陪同及張國晏駕駛自用小
    客車搭載攜帶安非他命淨重三點四三公克（共四包，毛重四點六公克）到達交易
    地點進行交易，因甲○○及喬裝警員均與丁○○素未謀面，乃以由己○○從中傳
    遞安非他命及警員誘捕所交付甲○○之現金一萬元之交易方式，丁○○將其中之
    淨重三點四三公克出售予甲○○。嗣經警表明身分後，當場逮補丁○○，並自己○○身上扣得丁○○出售予甲○○之安非他命淨重三點四三公克。
二、案經新竹縣警察局竹北分局報請台灣新竹地方法院檢察署檢察官偵查起訴。
    理  由
一、右開犯罪事實，訊據被告丁○○，矢口否認有何販賣安非他命之犯行，辯稱，為
    警查獲當日，係己○○聯絡伊至新竹縣關西鎮東安國小前，己○○欲清償積欠之
    舊債；另伊身上所查獲之一小包安非他命係因己○○現金不夠，才以一小包安非
    他命抵充云云。經查，被告先後於八十六年底及於八十七年二月七日前之某日，
    分別在桃園縣龍潭鄉麥當勞速食店及百年大鎮，以三千元或五千元之代價，販賣
    二次安非他命各一點五公克予己○○之事實，業據己○○於警、偵訊及本院調查
    時證述屬實。且經警利用甲○○誘捕己○○向其表示欲購買數量更多之安非他命
    時，被告丁○○果真攜帶安非他命到場進行交易之事實，亦經己○○、甲○○及
    警員曾啟智及簡仲連證述屬實，並有被告交付己○○，而於己○○身上查獲扣案
    之白色結晶物經送法務部調查局檢驗，確為安非他命淨重三點四三公克（毛重四
    點六公），亦有法務部調查局出具之00000000號檢驗通知書乙紙在卷可
    稽。被告辯稱未販賣安非他命云云，顯為卸責之詞，不足採信。綜之，事證已甚
    明確，被告犯行堪以認定。
三、按行為後法律有變更者，適用裁判時之法律。但裁判前之法律有利於行為人者，
    適用最有利於行為人之法律，刑法第二條第一項定有明文。查被告丁○○上開行
    為後，毒品危害防制條例經立法院修正通過，嗣經總統於八十七年五月二十日公
  布施行，並於同年五月二十二日生效，而將安非他命列為第二級毒品。前開非法
    販賣安非他命之處罰，由麻醉藥品管理條例第十三條之一第二項第一款之非法販
    賣化學合成麻醉藥品罪，修正為毒品危害防制條例第四條第二項之販賣第二級毒
    品罪，販賣安非他命之刑度亦由處五年以上有期徒刑，得並科五萬元以下之罰金
    ，提高為處無期徒刑或七年以上之有期徒刑，得併科七百萬元以下罰金，經過新
    舊法整體比較之結果，應以行為時之舊法規定有利於被告，故依刑法第二條第一
    項但書之規定，應適用行為時之麻醉藥品管理條例第十三條之一第二項第一款。
三、再查被告丁○○於八十七年二月七日之販賣安非他命犯行，係出於警察利用甲○○及己○○之配合，以誘捕之手段所致，業經警員曾啟智及簡仲連證述屬實，有
    八十七年八月六日之偵訊筆錄附卷可參，是被告丁○○及甲○○間，於實質上並
    無法成立販賣安非他命之合意。核被告丁○○所為，係犯麻醉藥品管理條例第十
    三條之一第二項第一款之非法販賣化學合成麻醉藥品安非他命罪及同條第三項之
    未遂罪，其販賣前之持有安非他命犯行，應為販賣行為所吸收，不另論罪；公訴
    人認被告丁○○均係犯麻醉藥品管理條例第十三條條之一第二項第二款之意圖販
    賣而持有安非他命罪，尚有未洽，起訴法條應予變更。且被告丁○○於八十七年
    二月七日之販賣行為，係出於喬裝警員之誘捕，故意思表示並無法合致，應為未
    遂。又被告丁○○所為二次販賣安非他命既遂犯行及一次未遂犯行，時間緊接，
    犯罪構成要件相同，顯係出於概括之犯意為之，應依連續犯之規定論以一罪，處
    以較重之麻醉藥品管理條例第十三條之一第二項第一款之非法販賣化學合成麻醉
    藥品既遂罪，並依法加重其刑。末查被告丁○○前曾因違反麻醉藥品管理條例案
    件，經台灣桃園地方法院判處有期徒刑三月確定，於八十三年九月二十四日易科
    罰金執行完畢，有本院之被告全國前案記錄表一紙可參，猶不知悔改，再犯本件
    有期徒刑以上之罪，為累犯，應依刑法第四十七條之規定加重其刑，並應遞加重
    之。爰審酌毒品除戕害吸食者之身心外，亦造成嚴重之社會問題及國力之衰退，
    被告丁○○明知毒品安非他命對身心之戕害及法律明文規定為違禁物，猶無視於
    律法之禁止，販賣安非他命散佈毒品戕害他人之身心，且犯後猶砌詞狡辯，態度
    不佳等一切情狀，量處如主文所示之刑。扣案之安非他命三點四三公克係違禁物
    ，應依刑法第三十八條第一項第一款沒收，另自被告丁○○身上查獲之安非他命
    零點九三公克及ＦＭ２藥丸，因與本案犯行無關，爰不為沒收之諭知。
四、併案意旨另以，被告丁○○曾於八十七年五月初，販賣三千及五千元不等之安非
    他命二次予丙○○。按犯罪事實應依證據認定之，無證據不得推定其犯罪事實，
    刑事訴訟法第一百五十四條定有明文。而認定不利於被告之事實，須依積極證據
    ，茍積極證據不足為不利於被告事實之認定時，即應為有利於被告之認定，更不
    必有何有利之證據，最高法院三十年上字第八一六號○號著有判例可資參照。訊
    據被告丁○○堅詞否認有販賣安非他命予證人丙○○。經查，證人丙○○供述向
    丁○○購買安非他命之情節，於偵查中供稱每次購買三千元及五千元不等，嗣於
    偵查中則改稱每次均購買五千元，至本院審理時則供稱並未向被告丁○○購買等
    語。證人丙○○前後三次之證述，其中警訊及偵查中不僅就購買安非他命之價格
    有所出入，並於本院調查時翻異前詞，證述並未向被告丁○○購買安非他命，是
    其證述顯然前後不一，實難以採為認定被告有罪之證據，雖被告丁○○與證人丙○○間就二人是否認識之事實，有不實之陳述，然縱被告丁○○與證人丙○○為
    舊識，亦不能依此推斷被告丁○○有販賣安非他命予證人丙○○之事實，或補正
    證人前開有瑕疵之證述。此外盡調查之能事，亦查無證據可資證明被告丁○○有
    併案意旨所指之販賣安非他命犯行，被告丁○○此部份之犯罪顯無證據可資證明
    ，故與前開有罪部分無裁判上一罪之關係，而不為起訴效力所及，應退回原併案
    檢察官另為偵結，並此說明。
據上論斷，應依刑事訴訟法第二百九十九條第一項前段、第三百條，刑法第十一條前
段、麻醉藥品管理條例第十三條之一第二項第一款，刑法第二條第一項但書、第五十
六條、第四十七條、第三十八條第一項第一款，判決如主文。
本案經檢察官林李嘉到庭執行職務
中      華      民      國    八十九    年      八      月      七      日
                        台灣新竹地方法院刑事第二庭
                            審判長法  官  汪銘欽
                                  法  官  王永春
                                  法  官  黃小珮
右正本證明與原本無異。
如不服本判決，應於判決送達後十日內向本院提出上訴狀( 應附繕本 )，上訴於
臺灣高等法院。
              書記官  江靜玲
中      華      民      國    八十九    年      八      月      八      日
附錄法條：
麻醉藥品管理條例第十三條之一第二項第二款
如不服本判決應於收受判決十日內向本院提出上訴狀上訴台灣高等法院。


司法院資訊處製作；財團法人民間司法改革基金會備份。
